臺灣高等法院臺中分院刑事判決　　　　　　　　　九十三年度上訴字第一二八號
　　上　訴　人
　　即　被　告　己○○
　　指定辯護人　本院公設辯護人　戊○○
　　上　訴　人
　　即　被　告　丁○○
　　右　一　人
　　選任辯護人　吳天富律師
右上訴人等因違反槍砲彈藥刀械管制條例案件，不服臺灣南投地方法院九十三年度訴
字第八五號中華民國九十三年五月二十六日第一審判決（起訴案號：臺灣南投地方法
院檢察署九十二年度偵字第三九九一、四０九０、四０九一、四０九二、四０九四、
四０九六、四二四八、四二四九號），提起上訴，嗣經臺彎士林地方法院檢察署移
原審法院轉
：
    主      文
上訴駁回。
    事      實
一、緣乙○○、甲○○（以上二人為因本案均經原審法院判決確定）於民國（下同）
    九十年元月間某日，即共同持有如附表編號一至十二所示具殺傷力之衝鋒槍、制
    式手槍、制式九０子彈、三五七子彈、霰彈槍子彈、４０Ｓ＆Ｗ子彈、彈匣等物
    ，並將之藏放於南投縣草屯鎮之廢棄鴿舍及水泥管內；又丁○○係甲○○所經營
    ＫＴＶ之員工，己○○為甲○○之朋友。
（一）嗣因甲○○曾與綽號「康仔」之成年男子有怨隙，亟欲找其理論，於九十二年
      五月二十一日三時許，得知綽號「康仔」之男子正在南投市○○路一二七號之
      「快樂城ＫＴＶ」內飲酒，竟至乙○○藏槍處，攜出如上揭附表編號一、二、
      四所示之具殺傷力之衝鋒槍一支及制式手槍二支（其內均未裝子彈），己○○
      及丁○○均明知該槍枝具殺傷力係屬管制之槍枝，竟與甲○○基於犯意之聯絡
      ，由己○○攜持如附表編號一所示之衝鋒槍一枝，丁○○則攜持附表編號二所
      示之制式手槍一把，並插置於腰腰際，甲○○則自行插帶如附表編號四之手槍
      ，三人共同未經許可持有衝鋒槍及手槍，並即驅車持槍前往上址找尋綽號「康
      仔」之成年男子，惟至現場後，因「康仔」已離去，乃驅車離去，並將槍枝收
      回置放於乙○○原藏放之處。
（二）丁○○於九十二年十月初某日，在南投縣草屯鎮○○路一二八一號「雅芳ＫＴ
      Ｖ」內，明知乙○○所攜如附表編號七所示之制式九０子彈九十四顆及如附表
      編號十一所示之彈匣一個，具有殺傷力，係屬管制之彈藥，竟基於寄藏彈藥之
      犯意，將乙○○交付之彈藥攜往草屯鎮○○街十一巷十二號新建房屋旁之貨櫃
      屋內並代為保管寄藏，而未經許可寄藏該具有殺傷力之制式九０子彈九十四顆
      及彈匣一個。
（三）己○○基於製造可發射子彈具有殺傷力之改造手槍及子彈之犯意，先於九十一
      年六、七月間某日起，陸續至草屯鎮日福模型玩具店，以不詳價格購得(1)仿Ｗ
      ＡＬＴＨＥＲ廠ＰＰＫ＼Ｓ型半自動手槍製造之玩具手槍一支（槍枝管制編號
      ：0000000000號，含彈匣一個）、(2)仿ＢＥＲＥＴＴＡ廠８４型半
      自動手槍製造之玩具手槍一支（槍枝管制編號：0000000000號，含
      彈匣一個）、(3)仿ＢＥＲＥＴＴＡ廠８４型半自動手槍製造之玩具手槍一支（
      槍枝管制編號：0000000000號，含彈匣一個）、(4)仿ＣＯＬＴ廠半
      自動手槍製造之玩具手槍十支（槍枝管制編號：0000000000號，含
  彈匣一個）、(5)仿ＢＥＲＥＴＴＡ廠Ｍ９型半自動手槍製造之玩具手槍一支（
      槍枝管制編號：0000000000號，含彈匣一個）及火藥一包、玩具子
      彈彈殼（均含彈頭凹槽及撞針）三十一枚以上、數目不詳之底火等物，即在草
      屯鎮○○路七七九號三樓租住處，未經許可，以所有之銼刀等改造手槍工具一
      批，將原為實心之前述(3)、(4)玩具手槍金屬槍管鑽孔使成為中空，依序將之製
      造成如附表編號十三、十四所示可發射子彈具有殺傷力之改造玩具手槍；同時
      又未經許可，於所購得子彈空彈殼中加裝火藥、底火、雷管及金屬材質之彈丸
      ，將之製造成具有殺傷力之子彈一顆（已於鑑定時試射）。
二、嗣經警得悉甲○○及己○○、丁○○曾於九十二年五月二十一日三時許，分持長
    、短槍枝三枝前往南投市「快樂城ＫＴＶ」內找尋綽號「康仔」男子之事實，經
    監控後，於九十二年十月二十八日，持法院核發之搜索票及檢察官核發之拘票，
    至乙○○、甲○○、己○○、丁○○等人之住居處搜索、拘提，計：
１、於九十二年十月二十八日上午，在草屯鎮○○路三五一號「高鋒汽車商行」內，
    當場搜得制式九０子彈十二顆、制式三五七子彈十二顆、如附表編號九所示之制
    式霰彈槍子彈、如附表編號十所示之制式４０Ｓ＆Ｗ子彈及如附表編號十二所示
    之彈匣。
２、同年十月二十八日上午，在丁○○位於草屯鎮○○街十一巷十二號新建房屋旁之
    貨櫃屋內，當場扣得制式九０子彈九十四顆及如附表十一編號所示之彈匣（內無
    彈簧）。
３、再於同年十月二十八日七時二十分許，在己○○位於草屯鎮○○路七七九號三樓
    租住處，當場扣得如附表編號十三、十四所示之改造玩具手槍、已改造完成具殺
    傷力之子彈一顆（已於鑑定時試射）及如附表編號十五、十六所示之物（另扣得
    如前述一、（三）(1)、(2)、(5)所示不具殺傷力之玩具手槍）。
４、於同年十一月四日零時三十分許，在草屯鎮○○路四０六之三四號變色龍廣告工
    程行，查扣如附表編號四所示之手槍。
５、經臺灣南投地方法院檢察署檢察官同意以證人保護法第十四條規定保護己○○、
    丁○○，其等供承確與甲○○有共同持型號不詳槍枝前往快樂城之事實。經檢、
    警人員曉諭甲○○、乙○○後，經乙○○帶領，於同年十一月六日二時許，在草
    屯鎮○○街一六八巷一五號旁之廢棄鴿舍內查獲如附表編號一、二、三、五所示
    之槍枝、制式九０子彈十二顆、制式三五七子彈四十四顆等物；另經由甲○○引
    領，於同年十一月十四日二十一時四十五分許，在草屯鎮○○路「雅芳ＫＴＶ」
    對面田園間之第二支水泥管內查獲如附表編號六所示之槍枝、制式九０子彈六顆
    等物。
三、案經臺灣南投地方法院檢察署檢察官指揮南投縣政府警察局、內政部警政署刑事
    警察局偵六隊、南投縣政府警察局竹山分局、海岸巡防總局中部地區巡防局人員
    組成專案小組偵查起訴。
    理      由
一、上訴人即被告（下稱被告）己○○雖提起上訴，惟並未陳述理由，亦未到庭作何
    陳述；訊據上訴人即被告（下稱被告）丁○○對於右揭一之（二）時地寄藏子彈
    之事實坦承不諱，對於右揭一之（二）時地與甲○○、己○○共同在快樂城尋找
    康仔之事實雖亦供承在卷，惟矢口否認有於九十二年五月二十一日與甲○○及己○○在快樂城ＫＴＶ共同持槍之犯行，辯稱：甲○○係伊老闆，是日伊接獲甲○○電話後，甲○○及己○○駕車來載伊，伊並不知車內有槍枝，抵達該ＫＴＶ後
    ，甲○○先進包箱，伊才看到甲○○手持槍枝，其後己○○進去亦拿有槍枝，惟
    伊均在包箱外之走廊，並未進入包箱內，是夜該ＫＴＶ之服務生庚○○在走廊中
    有拿錄影帶借予伊，可為證明，伊均未有持槍云云。
二、經查：
（一）被告丁○○於右揭一之（一）時地與被告己○○及甲○○分別持有附表編號一
      、二、四所示之槍枝之事實，迭據被告丁○○甲○○及己○○三人於警訊偵查
      及原審法院審理中供承不諱，被告丁○○雖執上詞為辯，惟查被告丁○○於偵
      查對於其等三人分持何槍乙情業已供陳：甲○○拿銀色左輪，己○○拉開衣服
      包著，伊判斷是大枝的槍，交給伊的是有紅外線瞄準器的槍，上面黑色，底下
      銀的等語在卷（九十二年度偵字第三九九一號卷八六頁背面），被告己○○於
      偵查中亦供陳：甲○○一下車就開始分槍，給伊一把黑色長槍，他自己拿著照
      片中的左輪手槍，丁○○拿黑色左輪手槍；丁○○插在腰際等語在卷（九十二
      年度偵字第四０九四號卷一０九頁及九十二年度偵字第三九九一號卷八八頁背
      面），被告甲○○亦供陳：「．．．我將烏茲衝鋒鎗交給己○○，將九０手槍
      交給丁○○使用，我則持用三五七轉輪手槍，與我一起到快樂城ＫＴＶ內找綽
      號叫康仔之人理論」等語（九十二年度偵字第三九九一號卷一五五頁），經核
      三人對於是日三各持何槍諸情所供互符，自可採信；又證人庚○○雖到庭供證
    是日在該ＫＴＶ包箱外借予被告丁○○錄影帶等詞，縱令屬實，亦與被告丁○○是日確有攜持制式手槍一把並插於腰際等事實之認定不生影響，是被告丁○○所辯其僅在包箱外並未持槍云云，顯係翻異飾卸之詞，無可採信；此外，並
      有附表編號一二四所示衝鋒槍一枝及制式手槍二枝扣案可證，此部分事證已明
      ，被告丁○○及己○○共與甲○○共同持槍之事實堪予認定。
（二）右揭一之（二）之事實，業據被告丁○○坦承不諱，核與共同被告乙○○供述
      情節相符，並有附表編號七所示其中之九０子彈九十四顆及編號十一之彈匣一
      個扣案可憑。
（三）被告己○○就右揭一之（三）之事實，亦迭據被告己○○於偵查及原審法院審
      理中供承不諱，並有附表編號十三至十六所示之改造手槍二枝及改造子彈半成
      品三十一顆、改造工具一批扣案足佐。
（四）又右揭扣案如附表所示之槍枝、子彈等物，經送請內政部警政署刑事警察局鑑
      定之結果：如附表編號一所示之槍枝，認係以色列ＩＭＩ廠製ＭＩＮＩＵＺＩ
      型口徑九ＭＭ制式衝鋒槍，機械性能良好，可擊發同口徑子彈，認具殺傷力；
      如附表編號二所示之槍枝，認係義大利ＢＥＲＥＴＴＡ廠製９２ＤＳ型口徑九
      ＭＭ制式半自動手槍，機械性能良好，可擊發同口徑子彈，認具殺傷力；如附
      表編號四所示之槍枝，認係巴西ＴＡＵＲＵＳ廠製６１７型口徑０．３５７吋
      制式轉輪手槍，機械性能良好，可擊發同口徑子彈，認具殺傷力；如附表編號
      七所示之子彈（及已試射十六顆者），認均係口徑九ＭＭ制式子彈，認均具殺
      傷力；如附表編號十三所示之槍枝，認係由仿ＢＥＲＥＴＴＡ廠８４型半自動
      手槍製造之玩具手槍換裝土造金屬槍管而成之改造手槍，雖送鑑槍枝扳機無法
      正常復位，惟仍可以外力輔助定位，可擊發適用之子彈，認具殺傷力；如附表
      編號十四所示之槍枝，認係由仿ＣＯＬＴ廠半自動手槍製造之金屬玩具手槍換
      裝土造金屬槍管而成之改造手槍，雖送鑑槍枝之撞針無法正常復位，惟仍可以
      外力輔助定位，可擊發適用之子彈，認具殺傷力；被告己○○所製造成之子彈
      一顆，認具有殺傷力。此分別有內政部警政署刑事警察局九十二年十二月八日
      、九十二年十二月三十一日、九十三年一月五日刑鑑字第０九二０二二一一四
      九號、000000000號、0000000000號槍彈鑑驗書各一份在
      卷可查。
（五）綜上所述，本案事證已臻明確，被告丁○○、己○○之犯行均堪以認定，應依
      法論科。
三、核被告丁○○及己○○就如事實欄一之（一）所為，均係犯槍砲彈藥刀械管制條
    例第七條第四項未經許可持有槍枝罪；被告丁○○就如事實欄一之（二）所為，
    係犯槍砲彈藥刀械管制條例第十二條第四項未經許可寄藏子彈罪等罪。被告己○○就如事實欄一之（三）所為，係犯槍砲彈藥刀械管制條例第十一條第一項之未
    經許可製造可發射子彈具有殺傷力之改造手槍罪、第十二條第一項之未經許可製
    造子彈罪（公訴人認係犯第十二條第五項之未經許可製造子彈罪，應係誤繕）。
    被告己○○、丁○○與被告甲○○共同持有如事實欄一之（一）所載槍枝之犯行
    ，有犯意聯絡及行為分擔，均為共同正犯。又被告丁○○所犯未經許可持有槍枝
    、寄藏子彈二罪間，犯意不同，行為殊異，應予分論併罰。再被告己○○改造之
    槍枝雖有多支（即種類相同之客體有數個），但此亦僅其改造槍枝數量之問題，
    仍係單純一罪。再被告己○○持有上開改造槍枝、子彈之低度行為應分別為製造
    之高度行為所吸收，均不另論罪。另被告己○○所犯未經許可製造可發射子彈具
    有殺傷力之改造手槍罪及製造子彈罪（即客體種類不同），係一行為觸犯數罪名
    ，應依刑法第五十五條想像競合犯之規定，從一重論以未經許可製造可發射子彈
    具殺傷力之槍枝罪論處。再被告己○○所犯未經許可持有槍枝、製造可發射子彈
    具殺傷力之槍枝二罪間，犯意不同，行為殊異，應予分論併罰。至於起訴書證據
    並所犯法條欄三之（三）部分，關於「．．．，是被告己○○所犯上揭槍砲彈藥
    刀械管制條例第七條第四項及刑法第三百零五條二罪間，即屬犯意不同，行為殊
    異，請予分論併罰。」之記載，顯屬誤載，又公訴人認：被告丁○○與被告乙○○共同如事實欄一之（二）所載持有寄藏子彈之犯行，有犯意聯絡及行為分擔，
    均為共同正犯；及被告丁○○未經許可持有槍彈之低度行為，為寄藏之高度行為
    所吸收，不另請論其未經許可持有槍彈之罪，均屬有誤，附此說明。
四、又被告己○○、丁○○於臺灣南投地方法院檢察署檢察官偵訊時，檢察官曾同意
    其等就指證被告乙○○、甲○○所犯前述槍砲彈藥刀械管制條例之事實，以證人
    保護法第十四條第一項規定保護之，業據載明於偵訊筆錄在卷，因此，就被告己○○所犯槍砲彈藥刀械管制條例第七條第四項未經許可持有槍枝罪，就被告丁○○所犯槍砲彈藥刀械管制條例第七條第四項未經許可持有槍枝罪、第十二條第四
    項未經許可寄藏子彈罪等罪應依證人保護法第十四條第一項規定減輕其刑。扣案
    如附表編號一、二、四及七、十三、十四所示之物，具有殺傷力業如上述，為違
    禁物，應依刑法第三十八條第一項第一款宣告沒收。扣案如附表編號十一、所示
    之物係共同被告乙○○所有，扣案如附表編號十五、十六所示之物則為被告己○○所有，且分別為供其等犯本件犯行所用之物，應依刑法第三十八條第一項第二
    款宣告沒收。至另扣案原具殺傷力之制式九０子彈十六顆、已改造完成之子彈一
    顆，均已於鑑定時試射擊發，已不具備子彈之完整結構，失其違禁性，非屬違禁
    物，自不為沒收之宣告；其餘扣案之物，並無積極足以證明係被告等人所有且供
    其犯本件犯罪所用之物，且均非違禁物，亦不予宣告沒收。原審法院以被告丁○○犯有共同持有槍枝罪及寄藏子彈罪、被告己○○犯有共同持有槍枝罪及製造槍
    枝罪之事證明確，適用槍砲彈藥刀械管制條例第七條第四項、第十一條第一項、
    第十二條第一項、第四項、證人保護法第十四條第一項、刑法第十一條前段、第
    二十八條、第五十五條、第四十二條第二項、第五十一條第五款、第七款、第三
    十八條一項第一款、第二款、罰金罰鍰提高標準條例第二條，並審酌：(1)被告己○○、丁○○等人分別犯罪之動機、目的、情節與涉案程度、手段；(2)被告其二
    人與甲○○分持槍枝用以恐嚇找尋綽號「康仔」之男子，對社會治安危害甚鉅；
    (4)被告己○○、丁○○前於原審中均坦承犯行，犯罪後態度皆良好等一切情狀，
    分別量處被告丁○○、己○○持有槍枝部分各有期徒刑二年十月，併科罰金新台
    幣萬元，丁○○寄藏子彈部分為有期徒刑一年二月，併科罰金新台幣二萬元；
    己○○製造槍枝部分有期徒刑五年四月，併科罰金新台幣六萬元；並定丁○○執
    行刑為有期徒三年八月，併科罰金新台幣四萬元；被告己○○執行刑為有期徒刑
    七年六月，併科罰金新台幣八萬元，就罰金部分並均諭知易服勞役之折算標準；
    及就扣案物業依上揭理由予以沒收，認事用法均核無不當，量刑亦屬妥適，被告
    丁○○猶執上詞否認持有槍枝提起上訴，及被告己○○之上訴未敘明理由，均核
    無理由，均應駁回。
五、至臺彎士林地方法院檢察署移送原審法院轉送本院併辦（九十三年度偵字第一六
    八四及二四六二號）部分，核與被告己○○製造槍彈部分之犯罪事實相同，為單
    純一罪，與原審判決之認定事實無礙，併此敘明。
六、被告己○○經合法傳喚，無正當理由不到庭，本院爰不待其陳述逕行判決。
據上論結，應依刑事訴訟法第三百六十八條、第三百七十一條，判決如主文。
本案經檢察官辛○○到庭執行職務。
中      華      民      國      九十三  年      十二    月      七      日
                                臺灣高等法院臺中分院刑事第三庭
                                      審判長法  官  江  錫  麟
                                            法  官  廖  柏  基
                                            法  官  林  欽  章
右正本證明與原本無異。
如不服本判決應於收受送達後十日內向本院提出上訴書狀，其未敘述上訴之理由者並
得於提起上訴後十日內向本院補提理由書（均須按他造當事人之人數附繕本）。
                                            書記官  巫  彥  佳
中      華      民      國      九十三  年      十二    月      八      日
附錄本案論罪科刑法條：
槍砲彈藥刀械管制條例第七條第四項、第十一條第一項、第十二條第一項、第四項刑
法第三百零五條
槍砲彈藥刀械管制條例第七條第四項
未經許可，製造、販賣或運輸火砲、肩射武器、機關槍、衝鋒槍、卡柄槍、自動步槍
、普通步槍、馬槍、手槍或各類砲彈、炸彈、爆裂物者，處死刑、無期徒刑或七年以
上有期徒刑；處徒刑者，併科新台幣三千萬元以下罰金。
未經許可，轉讓、出租或出借前項所列槍砲、彈藥者，處無期徒刑或五年以上有期徒
刑，併科新台幣一千萬元以下罰金。
意圖供自己或他人犯罪之用，而犯前二項之罪者，處死刑或無期徒刑；處徒刑者，併
科新台幣五千萬元以下罰金。
未經許可，持有、寄藏或意圖販賣而陳列第一項所列槍砲、彈藥者，處五年以上有期
徒刑，併科新台幣一千萬元以下罰金。
第一項至第三項之未遂犯罰之。
槍砲彈藥刀械管制條例第十一條第一項
未經許可，製造、販賣或運輸第四條第一項第一款所稱其他可發射金屬或子彈具有殺
傷力之各式槍砲者，處五年以上有期徒刑，併科新臺幣一千萬元以下罰金。
未經許可，轉讓、出租或出借前項所列槍砲者，處三年以上十年以下有期徒刑，併科
新臺幣七百萬元以下罰金。
意圖供自己或他人犯罪之用，而犯前二項之罪者，處無期徒刑或七年以上有期徒刑，
併科新臺幣一千萬元以下罰金。
未經許可，持有、寄藏或意圖販賣而陳列第一項所列槍砲者，處一年以上七年以下有
期徒刑，併科新臺幣七百萬元以下罰金。
第一項至第三項之未遂犯罰之。
槍砲彈藥刀械管制條例第十二條第一項、第四項
未經許可，製造、販賣或運輸子彈者，處一年以上七年以下有期徒刑，併科新台幣五
百萬元以下罰金。
未經許可，轉讓、出租或出借子彈者，處六月以上五年以下有期徒刑，併科新台幣三
百萬元以下罰金。
意圖供自己或他人犯罪之用，而犯前二項之罪者，處三年以上十年以下有期徒刑，併
科新台幣七百萬元以下罰金。
未經許可，持有、寄藏或意圖販賣而陳列子彈者，處五年以下有期徒刑，併科新台幣
三百萬元以下罰金。
第一項至第三項之未遂犯罰之。
中華民國刑法第三百零五條
(恐嚇危害安全罪)
以加害生命、身體、自由、名譽、財產之事，恐嚇他人致生危害於安全者，處二年以
下有期徒刑、拘役或三百元以下罰金。
附表：
編號    名  稱  及  數  量
一、    烏茲衝鋒槍壹支（槍枝管制編號：0000000000，含彈匣壹個及滅
        音管壹支，係以色列ＩＭＩ廠製ＭＩＮＩ  ＵＺＩ型口徑九ＭＭ制式衝鋒槍
        ）。
二、    制式ＢＥＲＥＴＴＡ手槍壹支（槍枝管制編號：0000000000，含
        彈匣壹個，係義大利ＢＥＲＥＴＴＡ廠製９２ＤＳ型口徑九ＭＭ制式半自動
        手槍）。
三、    制式ＴＡＮＦＯＧＣＩＯ手槍１支（槍枝管制編號：0000000000
        ，含彈匣壹個，係義大利ＴＡＮＦＯＧＣＩＯ廠製９１９型口徑九ＭＭ制式
        半自動手槍）。
四、    制式點三五七轉輪手槍壹支（槍枝管制編號：0000000000，係巴
        西ＴＡＵＲＵＳ廠製６１７型口徑０．３５７吋制式轉輪手槍）。
五、    制式點三五七轉輪手槍壹支（槍枝管制編號：0000000000，係美
        國ＳＭＩＴＨ＆ＷＥＳＳ０Ｎ廠製６０型口徑０．３５７吋制式轉輪手槍）
        。
六、    制式ＢＥＲＥＴＴＡ手槍壹支（槍枝管制編號：0000000000，含
        彈匣壹個，係義大利ＢＥＲＥＴＴＡ廠製９２ＦＳ型口徑九ＭＭ制式半自動
        手槍）。
七、    制式九０子彈壹佰零捌顆（原共有一百二十七顆，其中三顆遭甲○○取出槍
        擊恐嚇丙○○住宅，十六顆已於鑑定時試射；起訴書誤載為一百五十二顆）
        。
八、    制式三五七子彈伍拾顆（原為五十六顆，其中六顆已於鑑定時試射）。
九、    制式霰彈槍子彈壹顆。
十、    制式４０Ｓ＆Ｗ子彈拾柒顆。
十一、  彈匣壹個。
十二、  彈匣伍個。
十三、  仿ＢＥＲＥＴＴＡ廠８４型半自動手槍製造之玩具手槍壹支（槍枝管制編號
     ：0000000000號，含彈匣壹個）。
十四、  仿ＣＯＬＴ廠半自動手槍製造之玩具手槍壹支（槍枝管制編號：00000
        00000號，含彈匣壹個）。
十五、  改造子彈半成品參拾壹顆。
十六、  改造手槍工具壹批（含砂布貳張、白鐵管肆支、銼刀參支、起子壹支、鉗子
        貳支、量尺壹支、鋸板子貳支）。
                                                                        Ａ
